【裁判字號】    98,上訴,1452
【裁判日期】    980826
【裁判案由】    違反毒品危害防制條例
【裁判全文】
臺灣高等法院臺中分院刑事判決        98年度上訴字第1452號
上  訴  人
即  被  告  甲○○
                    （現於臺灣臺中監獄執行中）
上列上訴人因違反毒品危害防制條例案件，不服臺灣南投地方法
院98年度訴緝字第4號中華民國98年6月3日第一審判決(起訴案號
：臺灣南投地方法院檢察署97年度偵字第1994、3205、3241、36
26號），提起上訴，本院判決如下：
    主    文
上訴駁回。
    理    由
一、按不服地方法院之第一審判決而上訴者，須提出上訴書狀；
    上訴書狀並應敘述具體理由，此為法定必備之程式。上訴書
    狀未敘述上訴理由者，應於上訴期間屆滿後20日內補提理由
    書於第一審法院，逾期未補提者，第一審法院應定期間先命
    補正。倘上訴書狀已敘述理由，但所敘述者非屬具體理由，
    則屬不符上訴之法定程式，由第二審法院以其上訴不合法律
    上程式，判決駁回，不生定期命補正之問題，此觀刑事訴訟
    法第350條第 1項、第361條、第362條及第367條之規定自明
    。所謂具體理由，必係依據卷內既有訴訟資料或提出新事證
    ，指摘或表明第一審判決有何採證認事、用法或量刑等足以
    影響判決本旨之不當或違法，而構成應予撤銷之具體事由，
    始克當之（例如：依憑證據法則具體指出所採證據何以不具
    證據能力，或依憑卷證資料，明確指出所為證據證明力之判
    斷如何違背經驗、論理法則）。若僅泛言原判決認定事實錯
    誤、違背法令、量刑失之過重或輕縱，而未依上開意旨指出
    具體事由；或形式上雖已指出具體事由，然該事由縱使屬實
    ，亦不足以認為原判決有何不當或違法者（例如：對不具有
    調查必要性之證據，法院未依聲請調查亦未說明理由，或援
    用證據不當，但除去該證據仍應為同一事實之認定），皆難
    謂係具體理由，俾與第二審上訴制度旨在請求第二審法院撤
    銷、變更第一審不當或違法之判決，以實現個案救濟之立法
    目的相契合，並節制濫行上訴（最高法院97年度台上字第39
    67、3894、3889號判決意旨參照）。
二、經查：本件上訴人即被告甲○○於民國98年6月8日收受原審
    判決，同年 6月10日具狀向原審法院提出上訴，雖其形式上
    提出上訴理由，然僅謂：本案犯罪所得為新臺幣（下同）17
    ,250元，所造成危害社會之程度自當有限，情節尚非重大，
    惟本案判處有期徒刑18年，仍有情輕法重之嫌。況被告犯後
    態度良好，並坦承犯行，未推諉卸責，如科以有期徒刑18年
    之重刑，與國民法感情不符，亦與罪刑相當原則抵觸，懇請
    撤銷原判決，考量被告販賣少量毒品，從中賺取小利，危害
    社會情節尚非重大，應從輕量刑云云。然原審法院業已審酌
    被告販賣與轉讓毒品期間均非長，因販賣所得之利益無多，
    並於法院審理中坦承全部犯行等事項，復以被告係因一時失
    慮始販賣毒品，分次販賣之數量尚非甚夥，與大盤販賣整批
    大量毒品者有別，其所得就海洛因部分共計17,250元、就甲
    基安非他命部分共計 5,500元，亦非甚鉅，即便就各次販賣
    犯行處以法定最低度刑，依社會一般觀念仍有情輕法重之虞
    ，堪認被告犯罪情狀尚堪憫恕，因對被告販賣第一級毒品共
    計27罪、販賣第二級毒品罪共計 8罪等犯行，各依刑法第59
    條之規定減輕其刑，並分別從輕量處如原判決附表一至四所
    示之刑，復就總刑期高達465年6月僅定其應執行刑為有期徒
    刑18年，顯已十分寬容，當無量刑過重或罪刑不相當之情事
    ，則被告上訴意旨所陳各項，均經原判決審酌且論述明白，
    並為非常有利於被告之量刑，被告空言指摘原判決未綜觀整
    體案情而為衡量，顯未依卷內既有訴訟資料或提出新事證，
    指摘或表明原審判決有何採證認事、用法或量刑等足以影響
    判決本旨之不當或違法，而構成應予撤銷之具體事由，即與
    未敘述具體理由無異。是上訴人提起本件上訴之理由既非屬
    具體，核係違背法律上之程式，且本院審酌卷內所有訴訟資
    料，關於原審判決之認事、用法及量刑，並無顯然於判決有
    影響之不當或違法，爰不經言詞辯論，逕行判決駁回被告之
    上訴。
三、據上論斷，應依刑事訴訟法第367條前段、第372條，判決如
    主文。
中    華    民    國    98    年    8     月    26    日
            刑事第六庭    審判長法  官  李  文  雄
                                法  官  林  靜  芬
                                法  官  張  恩  賜
以上正本證明與原本無異。
如不服本判決應於收受本判決後10日內向本院提出上訴書狀，其
未敘述上訴理由者，並得於提起上訴後10日內向本院補提理由書
狀（均須按他造當事人之人數附繕本）「切勿逕送上級法院」。
                                書記官  陳  如  慧
中    華    民    國    98    年    8     月    26    日


司法院資訊處製作；財團法人民間司法改革基金會備份。
